pl: Materiał murarski: Cegła; Krzemian wapnia; Cement; Gliniana; Beton; Dolomit; Popiół lotny; Granit; Zaczyn cementowy; Wapień; Marmur; Moździerz; Tynk; Piaskowiec; Łupek; Kamień; Inne
pt-BR: Material de alvenaria: Tijolo; Silicato de cálcio; Cimento; Argila; Concreto; Dolomite; Cinzas volantes; Granito; Argamassa; Calcário; Mármore; Argamassa; Gesso; Arenito; Ardósia; Pedra; Outro
it: Materiale per muratura: Mattone; Silicato di calcio; Cemento; Argilla; Calcestruzzo; Dolomite; Cenere volatile; Granito; Malta; Pietra calcarea; Marmo; Malta per mattoni; Malta; Arenaria; Ardesia; Pietra; Altro
sk-SK: Murovací materiál: Tehla; Kremičitan vápenatý; Cement; Hlina; Betón; Dolomit; Popolček; Žula; Škárovacia hmota; Vápenec; Mramor; Malta; Omietka; Pieskovec; Bridlica; Kameň; Iné
zh-CN: 砖石材质: 砖; 硅酸钙; 水泥; 粘土; 混凝土; 白云石; 飞灰; 花岗岩; 灌浆; 石灰石; 大理石; 砂浆; 石膏; 砂岩; 石板; 石头; 其他
ru: Материал для кладки: Кирпич; Силикат кальция; Цемент; Глина; Бетон; Доломит; Летучая зола; Гранит; Жидкий строительный раствор; Известняк; Мрамор; Раствор; Штукатурка; Песчаник; Сланец; Камень; Другое
pt-PT: Material de alvenaria: Tijolo; Silicato de cálcio; Cimento; Argila; Betão; Dolomita; Cinzas volantes; Granito; Reboco; Calcário; Mármore; Argamassa; Gesso; Arenito; Ardósia; Pedra; Outro
hr-HR: Zidarski materijal: Cigla; Kalcijev silikat; Cement; Glina; Beton; Dolomit; Leteći pepeo; Granit; Mort za injektiranje; Vapnenac; Mramor; Mort; Gips; Pješčenjak; Škriljevac; Kamen; Ostalo
ko: Masonry 소재: 벽돌; 규산칼슘; 시멘트; 클레이; 콘크리트; 백운석; 비산회; 화강암; 그라우트; 석회암; 대리석; 모르타르; 석고; 사암; 슬레이트; 석재; 기타
hu: Falazóanyag: Tégla; Kalcium-szilikát; Cement; Agyag; Beton; Dolomit; Pernye; Gránit; Fuga; Mészkő; Márvány; Habarcs; Vakolat; Homokkő; Pala; Kő; Egyéb
sl-SI: Zidarski material: Opeka; Kalcijev silikat; Cement; Glina; Beton; Dolomit; Elektrofiltrski pepel; Granit; Fugirna masa; Apnenec; Marmor; Malta; Mavec; Peščenjak; Skrilavec; Kamen; Drugo
ja: 石材: レンガ; ケイ酸カルシウム; セメント; クレイ; コンクリート; ドロマイト; フライアッシュ; 花崗岩; グラウト; 石灰岩; 大理石; モルタル; 石膏; 砂岩; 粘板岩; 石; その他
nb: Murverkmateriale: Murstein; Kalsiumsilikat; Sement; Leire; Betong; Dolomitt; Flyveaske; Granitt; Fugemasse; Kalkstein; Marmor; Mørtel; Gips; Sandstein; Skifer; Stein; Annet
da: Murværksmateriale: Mursten; Calciumsilikat; Cement; Ler; Beton; Dolomit; Flyveaske; Granit; Cementmørtel; Kalksten; Marmor; Mørtel; Gips; Sandsten; Skifer; Sten; Andet
es: Material de albañilería: Ladrillo; Silicato de calcio; Cemento; Arcilla; Hormigón; Dolomita; Ceniza volante; Granito; Mezcla para juntas; Piedra caliza; Mármol; Mortero; Yeso; Piedra arenisca; Pizarra; Piedra; Otros
ro-RO: Material de zidărie: Cărămidă; Silicat de calciu; Ciment; Lut; Beton; Dolomită; Cenușă zburătoare; Granit; Lapte de ciment; Calcar; Marmură; Mortar; Tencuială; Gresie; Ardezie; Piatră; Altele
lt-LT: Mūro medžiaga: Plytos; Kalcio silikatas; Cementas; Molis; Betonas; Dolomitas; Kietojo kuro pelenai; Granitas; Glaistymo skiedinys; Kalkakmenis; Marmuras; Skiedinys; Gipsas; Smiltainis; Šiferis; Akmuo; Kita
cs: Materiál zdiva: Cihla; Křemičitan vápenatý; Cement; Plastelína; Beton; Dolomit; Popílek; Žula; Spárovací hmoty; Vápenec; Mramor; Malta; Omítka; Pískovec; Břidlice; Kámen; Jiné
el: Υλικό τοιχοποιίας: Τούβλο; Πυριτικό ασβέστιο; Τσιμέντο; Πηλός; Σκυρόδεμα; Δολομίτης; Ιπτάμενη τέφρα; Γρανίτης; Ρευστοκονίαμα; Ασβεστόλιθος; Μάρμαρο; Κονίαμα; Γύψος; Ψαμμίτης; Σχιστόλιθος; Πέτρα; Άλλο
zh-TW: 磚石材質: 磚; 矽酸鈣; 水泥; 陶土; 實心; 白雲石; 粉煤灰; 花崗岩; 水泥漿; 石灰岩; 大理石; 砂漿; 石膏; 砂岩; 石板; 石頭; 其他
en: Masonry material: Brick; Calcium silicate; Cement; Clay; Concrete; Dolomite; Fly ash; Granite; Grout; Limestone; Marble; Mortar; Plaster; Sandstone; Slate; Stone; Other
de: Mauerwerksmaterial: Ziegel; Kalziumsilikat; Zement; Ton; Beton; Dolomit; Flugasche; Granit; Mörtel; Kalkstein; Marmor; Mörtel; Pflaster; Sandstein; Schiefer; Stein; Sonstiges
tr: Duvarcılık malzemesi: Tuğla; Kalsiyum silikat; Çimento; Kil; Beton; Dolomit; Uçucu kül; Granit; Derz; Kireçtaşı; Mermer; Harç; Alçı; Kumtaşı; Slate; Taş; Diğer
vi: Vật liệu masonry: Gạch; Canxi silicat; Xi măng; Đất sét; Bê tông; Dolomite; Tro bay; Đá granit; Vữa xi măng; Đá vôi; Cẩm thạch; Vữa; Thạch cao; Đá sa thạch; Đá bảng; Đá; Khác
th: วัสดุที่ใช้ทำผนัง: อิฐ; แคลเซียมซิลิเกต; ซีเมนต์; ดินเหนียว; คอนกรีต; โดโลไมต์; เถ้าลอย; หินแกรนิต; ยาแนว; หินปูน; หินอ่อน; มอร์ตาร์; พลาสเตอร์; หินทราย; หินชนวน; หิน; อื่นๆ
nl: Materiaal metselwerk: Baksteen; Calciumsilicaat; Cement; Klei; Beton; Dolomiet; Vliegas; Graniet; Voegspecie; Kalksteen; Marmer; Mortel; Gips; Zandsteen; Leisteen; Steen; Andere
sv: Murverk - material: Tegel; Kalciumsilikat; Cement; Lera; Betong; Dolomit; Flygaska; Granit; Murbruk; Kalksten; Marmor; Murbruk; Plåster; Sandsten; Skiffer; Sten; Övrigt
bg-BG: Материал за зидария: Тухла; Калциев силикат; Цимент; Глина; Бетон; Доломит; Летлива пепел; Гранит; Фугиращ разтвор; Варовик; Мрамор; Хоросан; Гипс; Пясъчник; Шист; Камък; Други
fr: Matériau de maçonnerie: Brique; Silicate de calcium; Ciment; Argile; Béton; Dolomie; Cendres volantes; Granit; Jointoyer; Calcaire; Marbre; Mortier; Plâtre; Grès; Ardoise; Pierre; Autre
fi: Muurausmateriaali: Tiili; Kalsiumsilikaatti; Sementti; Savi; Betoni; Dolomiitti; Lentotuhka; Graniitti; Saumauslaasti; Kalkkikivi; Marmori; Laasti; Kipsi; Hiekkakivi; Liuskekivi; Kivi; Muu